【裁判字號】    99,易,883
【裁判日期】    990413
【裁判案由】    恐嚇
【裁判全文】
臺灣臺中地方法院刑事判決               99年度易字第883號
公  訴  人  臺灣臺中地方法院檢察署檢察官
被      告  丁○○
上列被告因恐嚇案件，經檢察官提起公訴（99年度偵字第6076號
），被告於準備程序中就被訴事實為有罪之陳述，經告以簡式審
判之旨，並聽取意見後，本院合議庭裁定由受命法官獨任進行簡
式審判程序，判決如下：
    主    文
丁○○意圖為自己不法之所有，以恐嚇使人將本人之物交付，未
遂，處有期徒刑柒月，扣案之相片拾張、手抄筆記伍張、中華
電信卡拾伍張、攝影機壹臺、錄影帶伍捲、望遠鏡壹臺、電話簿
及名片手抄電話壹份、衛生紙手抄筆記壹包及筆記本壹本，均沒
收；又意圖為自己不法之所有，以恐嚇使人將本人之物交付，未
遂，處有期徒刑柒月，扣案之相片拾張、手抄筆記伍張、中華
電信卡拾伍張、攝影機壹臺、錄影帶伍捲、望遠鏡壹臺、電話簿
及名片手抄電話壹份、衛生紙手抄筆記壹包及筆記本壹本，均沒
收。應執行有期徒刑壹年，扣案之相片拾張、手抄筆記伍張、
中華電信卡拾伍張、攝影機壹臺、錄影帶伍捲、望遠鏡壹臺、電
話簿及名片手抄電話壹份、衛生紙手抄筆記壹包及筆記本壹本，
均沒收
    犯罪事實
一、丁○○利用如對疑有不正常男女關係之人恐嚇取財，渠等將
    不敢報警之心理，並以其先前從事中古車買賣，可由各種管
    道得知車輛車主姓名、電話、住址等資料之知識，駕駛車牌
    號碼0229-GA號自用小客車，隨機在臺中縣市之汽車旅館外
    ，持望遠鏡、攝影機等器材，等候自汽車旅館出入之車輛，
    如有疑似不正常男女關係之人所駕駛之車輛，其即將車牌號
    碼記下，並拍下出入汽車及男女之照片，再利用平時蒐集之
    臺中縣市各地之中古車行、社區大樓管理室之電話號碼等資
    料，以各種途徑查得車主姓名、電話、住址後，基於意圖自
    己不法所有而恐嚇取財之犯意，於民國99年1月13日中午某
    時許，駕駛上開車輛，在臺中市西屯區○○○街18號之「天
    月汽車旅館」外守候，適有甲○○駕駛車牌號碼5589-LD號
    自用小客車偕同其女友，自該汽車旅館駛出，丁○○見狀即
    記下該部自用小客車之車牌號碼，並尾隨在後至臺中縣豐原
    市之中華電信公司附近，見甲○○之女友下車前往駕駛另一
    部自用小客車，旋即亦記下該女之自用小客車之車牌號碼。
    丁○○於取得該2人所駕駛之自用小客車車牌號碼後，旋即
    透過不詳方式，查得甲○○及其女友2人之行動電話號碼及
    市內電話號碼，繼之於99年1月14日12時24分許，利用設置
    在臺中市○○區○○路229號之OK便利商店前之公共電話，
    撥打電話予甲○○，向甲○○恐嚇要求匯款新臺幣（下同）
    10萬元至其所指定之劉桂豪名下玉山商業銀行彰化分行之帳
    戶內，如有不從，即要將甲○○與其女友前往汽車旅館之事
    情，散布予其長官、人事部門、配偶等人，致甲○○心生畏
    懼，報警偵辦，因而未遂。丁○○復另行基於意圖為自己不
    法所有而恐嚇取財之犯意，於99年3月4日下午，駕駛上開車
    輛，在臺中市西屯區市○○○路279號之「沐夏汽車旅館」
    外守候，適有丙○○女友駕駛車牌號碼7108-NH號自用小客
    車偕同丙○○，自該汽車旅館駛出，丙○○旋即下車前往駕
    駛另部車牌號碼2985-WH號自用小客車，丁○○見狀即記下
    該2部自用小客車之車牌號碼。丁○○於取得該2人所駕駛之
    自用小客車車牌號碼後，旋即透過不詳方式，查得丙○○及
    其女友2人之行動電話號碼，繼之於99年3月5日下午3時46分
    許，利用設置在臺中市○○區○○路一段202號前之公共電
    話，撥打電話予丙○○及其女友，向2人恐嚇要求匯款8萬元
    ，如有不從，即要將丙○○與其女友前往汽車旅館之事情，
    加以散布，致丙○○及其女友心生畏懼。丁○○以前開公共
    電話向丙○○恐嚇取財之際，為循線偵辦之員警當場查獲，
    因而未遂，並為警當場扣得被告所有供其犯恐嚇取財所用及
    預備犯罪用之相片30張、手抄筆記5張、中華電信卡15張、
    攝影機1臺、錄影帶5捲、望遠鏡1臺、電話簿及名片手抄電
    話1份、衛生紙手抄筆記1包（包含抄有丙○○等人之車號、
    電話等資料之衛生紙）、筆記本1本及與本案犯罪無關之現
    金17萬元、PDA1部、郵局提款卡1張、行動電話2支（各含
    SIM卡1張）等物品。
二、案經甲○○訴由臺中縣警察局東勢分局報告臺灣臺中地方法
    院檢察署檢察官偵查起訴。
    理    由
一、訊據被告丁○○對上開犯罪事實均供承不諱，核與告訴人甲○○及被害人丙○○於警、偵訊之指述相符，復有中華電信
    股份有限公司行動電話受信通信紀錄查詢結果、臺中縣警察
    局東勢分局搜索筆錄、扣押物品目錄表、中華電信股份有限
    公司公用電話機資料、查獲照片及扣案之相片30張、手抄筆
    記5張、中華電信卡15張、攝影機1臺、錄影帶5捲、望遠鏡1
    臺、電話簿及名片手抄電話1份、衛生紙手抄筆記1包（包含
    抄丙○○等人之車號、電話等資料之衛生紙）及筆記本1本
    足資佐證，核被告之自白與事實相符，應為事實。本案事證
    明確，被告前揭2次恐嚇取財未遂犯行，均洵堪認定，應依
    法論科。
二、核被告丁○○所為，均係犯刑法第346條第3項、第1項之恐
    嚇取財未遂罪。被告2次著手恐嚇取財犯行而未獲取財物，
    均成立未遂犯，依刑法第25條第2項之規定，分別減輕其刑
    。被告2次恐嚇取財未遂犯行，犯意各別，應予分論併罰。
    爰審酌被告利用被害人不敢報警之心理，對之恐嚇取財，惡
    性非輕，且自上開扣案物品可知，其犯罪計畫縝密，對社會
    治安危害非微，惟念及其犯後坦承犯行之犯後態度及其犯罪
    之動機、目的及手段等一切情狀，分別量處如主文所示之刑
    ，並定其應執行之刑。末查，扣案之中華電信卡15張、攝影
    機1臺、錄影帶5捲、望遠機1臺、衛生紙手抄筆記1包（包含
    抄有丙○○等人之車號、電話等資料之衛生紙）、筆記本1
    本，為被告所有供其犯本案所用及預備犯罪之物，為被告供
    承在卷（警卷第5頁、本院審判筆錄第4頁），應依刑法第38
    條第1項第2款之規定，予以沒收之。又雖據被告辯稱扣案之
    相片30張係隨機拍路人、手抄筆記5張、電話簿及名片手抄
    電話1份係其從事中古車交易使用云云，惟觀之扣案之相片
    30張，顯係利用不詳男、女不知情下所拍攝，已非尋常，再
    參諸前述被告於本案犯罪之手法，應可認係供被告預備犯恐
    嚇取財用之物，另手抄筆記5張、電話簿及名片手抄電話1份
    ，其上載有車號、姓名及電話等資料，應屬被告利用以查知
    車輛車主之相關資料，而為其預備犯恐嚇取所用之物，慮及
    其如未扣案，將對社會治安造成之危險性，應均予以沒收。
    另扣案之現金17萬元、PDA1部、郵局提款卡1張及行動電話2
    支（各含SIM1張），被告否認與本案犯罪有關，復查無該等
    物品與本案之關聯性，爰不另為沒收之宣告。
據上論斷，應依刑事訴訟法第273條之1第1項、第299條第1項前
段，刑法第346條第3項、第1項、第25條第2項、第51條第5款、
第38條第1項第2款，判決如主文。
本案經檢察官乙○○到庭執行職務。
中    華    民    國    99    年    4    月    13    日
                  刑事第三庭    法  官  李慧瑜
以上正本證明與原本無異。
如不服本判決應於收受判決後10日內向本院提出上訴書狀，並應
敘述具體理由；其未敘述上訴理由者，應於上訴期間屆滿後20日
內向本院補提理由書（均須按他造當事人之人數附繕本）「切勿
逕送上級法院」。
                                書記官  張雅慧
中    華    民    國    99    年    4    月     13    日
附錄論罪科刑法條
中華民國刑法第346條
意圖為自己或第三人不法之所有，以恐嚇使人將本人或第三人之
物交付者，處6月以上5年以下有期徒刑，得併科1千元以下罰金
。
以前項方法得財產上不法之利益，或使第三人得之者，亦同。前
二項之未遂犯罰之。

司法院資訊處製作；財團法人民間司法改革基金會備份。
